最　高　行　政　法　院　裁　定
                                     100年度裁字第2475號
上  訴  人　吳富吉
被 上訴 人　財政部臺灣省南區國稅局
代　表　人　許春安
上列當事人間贈與稅事件，上訴人對於中華民國100年7月29日高
雄高等行政法院100年度簡字第63號判決，提起上訴，本院裁定
如下：
　　主  文
上訴駁回。
上訴審訴訟費用由上訴人負擔。
　　理  由
一、按對於適用簡易程序之裁判提起上訴或抗告，須經本院許可
    ，且該許可以訴訟事件所涉及之法律見解具有原則性者為限
    ，行政訴訟法第235條定有明文。所謂法律見解具有原則性
    者，係指該事件涉及之法律問題意義重大，而有加以闡釋必
    要之情形而言。例如原裁判適用法規顯有錯誤，或所適用之
    行政命令有牴觸法律之虞；或高等行政法院就同類事件所表
    示之法律見解存在歧異，或與本院向來之見解互相牴觸，有
    由本院確認或統一法律上意見之必要等情形屬之。
二、緣上訴人於民國97年11月21日以買賣為由將其所有坐落屏東
    縣屏東市○○○段（下稱新歸來段）919（重測前歸來段，
    下同，1105-2）、922（重測前1094）及923（重測前1106-4
    ）地號等3筆土地應有部分各2分之1移轉登記予訴外人洪瑞
    雄，同日洪瑞雄亦以買賣為由將所有坐落同地段896（重測
    前1092）、898（重測前1092-1）及921（重測前1095）地號
    等3筆土地，應有部分各2分之1移轉登記予上訴人之子吳義
    生。案經被上訴人查獲認定上訴人將其對訴外人洪瑞雄請求
    移轉土地登記之權利贈與其子吳義生，乃依遺產及贈與稅法
    第4條第2項規定，核定贈與總額新臺幣（下同）4,725,856
    元，應納稅額270,202元。上訴人不服，循序提起行政訴訟
    ，復對原審法院適用簡易程序判決不服，提起上訴。
三、上訴意旨雖主張：依民法第398條、第348條第1項、第264條
    第1項、第294條第1項第1款、第118條第2項規定，上訴人與
    洪瑞雄間交換土地持分係屬互易契約；另將交換取得之系爭
    農地依民法第268條規定，要求洪瑞雄負有讓吳義生取得系
    爭農地所有權之義務，係屬第三人負擔契約；而上訴人與吳
    義生就系爭農地之贈與契約，屬負擔行為，非處分行為，雖
    上訴人對系爭農地並無直接處分權利，然洪瑞雄既為上訴人
    之債務人，自應承擔上訴人負有讓吳義生取得系爭農地所有
    權之義務，是本件贈與之標的物為系爭農地，被上訴人主張
    上訴人本件贈與標的物為土地登記之請求權，而非系爭農地
    ，於法不合。且被上訴人認適用遺產及贈與稅法第20條第1
    項第5款之要件，須以擁有農地所有權人直接贈與名下農地
    予特定親屬為前提，顯擴大解釋法律，違反憲法第19條；上
    訴人贈與吳義生系爭農地之移轉登記方式，僅係縮短給付，
    並無意逃漏贈與稅，應改依遺產及贈與稅法第20條第1項第5
    款規定，農地贈與不計入贈與總額，並列管5年等語，經核
    上訴狀所載內容，仍執與起訴意旨雷同且經原判決不採之陳
    詞，及持其主觀歧異之見解，主張應適用遺產及贈與稅法第
    20條第1項第5款云云，並未指明本事件所涉及之法律問題有
    何意義重大而有加以闡釋必要之情形，自難謂其訴訟事件所
    涉及之法律見解具有原則性。依首開規定及說明，其上訴不
    應許可，應予駁回。
四、依行政訴訟法第249條第1項前段、第104條、民事訴訟法第9
    5條、第78條，裁定如主文。
中　　華　　民　　國　　100　 年　　10　　月　　13　　日
                    最高行政法院第四庭
                        審判長法官　藍　獻　林
                              法官　廖　宏　明
                              法官　林　文　舟
                              法官　胡　國　棟
                              法官　林　玫　君

以  上  正  本  證  明  與  原  本  無  異
中　　華　　民　　國　　100　 年　　10　　月　　14　　日
　　　　　　　　　　　　　　　書記官　邱　彰　德